【裁判字號】    95,易,647
【裁判日期】    950426
【裁判案由】    毒品危害防制條例
【裁判全文】
臺灣高雄地方法院刑事判決               95年度易字第647號
公  訴  人  臺灣高雄地方法院檢察署檢察官
被      告  甲○○
                    現另案於台灣高雄監獄執行中
上列被告因毒品危害防制條例案件，經檢察官聲請簡易判決處刑
（95年度毒偵字第285 號），本院認為不應簡易判決處刑（95年
度簡字第884號），改依通常程序審判後，判決如下：
    主  文
本件免訴。
    理  由
一、公訴意旨略以：被告甲○○前因施用毒品，經送觀察、勒戒
    後，無繼續施用毒品傾向，經本署檢察官於民國93年7月19
    日，以93年度毒偵字第3119號為不起訴處分確定，猶不知悔
    改。明知甲基安非他命係經政府主管機關公告，列為毒品危
    害防制條例第2 條第1 項第2 款所定之第2 級毒品，未經許
    可不得擅自施用、持有。詎仍基於施用第2 級毒品甲基安非
    他命之犯意，於94年10月30日15時回溯前24小時內之某時，
    在不詳地點，施用第2 級毒品甲基安非他命1次。於94年10
    月30日15時，經警採其尿液送檢驗結果發現。因認被告涉犯
    毒品危害防制條例第10條第2 項之施用第二級毒品罪嫌等語
    。
二、按案件曾經判決確定者，應為免訴之判決，刑事訴訟法第30
    2 第1 款定有明文。又此項規定關於實質上一罪或裁判上一
    罪，均有其適用，連續犯及牽連犯係裁判上一罪，其一部分
    犯罪事實曾經判決確定者，其效力當然及於全部，故檢察官
    復將其他部分重行起訴，亦應諭知免訴之判決，最高法院著
    有49年台非字第20號判例可資參照。
三、另按「裁判如經宣示者，於宣示時對外發生效力；如未經宣
    示、公告時，則於該裁判送達於當事人、代理人、辯護人或
    其他受裁判之人時，始對外發生裁判之效力。而經宣示之判
    決，於最後審理事實法院宣示判決後始行發生之事實，既非
    該法院所得審判，即為該案判決之既判力所不及，其既判力
    對於時間效力之範圍，固應以最後審理事實法院之宣示判決
    日為判斷之標準，因而經宣示得上訴於高等法院之第一審刑
    事判決，如未據上訴，其既判力之時點，固應至宣判之日。
    惟若第一審之判決，因未經言詞辯論，而未宣示及對外公告
    ，嗣該判決送達後，因未上訴而確定，該判決因未經宣示及
    公告，應以其正本最先送達於當事人之時，對外發生效力，
    而以之為該判決確定既判力範圍之時點（最高法院90年度臺
    非字第243 號判決參照）。查被告前因施用第二級毒品案件
    ，由臺灣高雄地方法院檢察署檢察官聲請簡易判決處刑，經
    本院於94年10月27日以94年度簡字第5776號判處有期徒刑4
    月，同年11月8 日由被告及臺灣高雄地方法院檢察署檢察官
    收受判決，嗣兩造均未上訴而確定等情，有臺灣高等法院被
    告全國前案紀錄表及送達證書2 紙在卷可稽，是上開判決確
    定既判力之時點，應以該判決正本最初送達於當事人之時，
    即94年11月8 日送達檢察官及被告之時為準，從而，本案被
    告於94年10月30日15時回溯前24小時內之某時之犯行，為前
    案判決效力所及，合先敘明。
四、經查，被告前於94年7 月21日起，至同年8 月5 日止，於高
    雄市○○區○○路266 號住處等地，連續施用第二級毒品甲
    基安非他命多次之犯行，業經臺灣高雄地方法院檢察署檢察
    官偵查起訴，經本院於94年10月27日以94年度簡第5776號判
    處有期徒刑4 月，而於同年11月18日確定，此有臺灣高等法
    院被告前案紀錄表、前開判決各一份在卷足憑。而本件公訴
    意旨認被告於94年10月30日15時回溯前24小時內之某時，復
    有連續施用第二級毒品甲基安非他命之犯行，被告對此辯稱
    ：「該段時間，我因工作壓力大及家庭因素而一時無法戒除
    毒癮，我並非另外起意復於94年10月29日施用甲基安非他命
    」（見95年3 月31日訊問筆錄）等情，本院復審酌本件起訴
    犯行依一般吸毒者之成癮性及距上開本院認定屬實之最後一
    次犯行僅約1 個多月等情以觀，本件顯與前開經判決確定之
    多次犯行，時間緊接，手法相似，觸犯構成要件相同之罪名
    ，應係基於概括犯意反覆為之，而為連續犯之裁判上一罪關
    係，應堪認定，且其為前揭本院94年度簡字第5776號確定判
    決效力所及。茲公訴人復就本件犯罪事實重行起訴，依審判
    不可分原則，前案確定判決之效力，既及於全部犯罪事實，
    揆諸前揭說明，爰不經言詞辯論，逕諭知免訴之判決。
據上論結，應依刑事訴訟法第452 條、第302 條第1 款、第307
條判決如主文。
中    華    民    國    95    年    4     月    26    日
                  刑事第十二庭  審判長法  官  施柏宏
                                      法  官  黃宗揚
                                      法  官  林書慧
以上正本，係照原本作成，證明與原本無異。
如不服本判決，應於判決送達後10日內，向本院提出上訴狀。
中    華    民    國    95    年    4     月    26    日
                                      書記官  吳金霞


司法院資訊處製作；財團法人民間司法改革基金會備份。
